臺灣嘉義地方法院民事判決　九十三年度訴字第四八四號
　　原　　　告　乙○○○
　　被　　　告　甲○○　　籍設.
　　訴訟代理人　丙○○
右當事人間損害賠償事件，本院於民國九十三年八月三十一日言詞辯論終結，判決如
左：
    主      文
被告應給付原告新臺幣伍萬元，及自民國九十三年八月六日起至清償日止，按年息百
分之五計算之利息。
原告其餘之訴駁回。
訴訟費用由被告負擔十分之一，餘由原告負擔。
本判決第一項，得假執行。
    事實及理由
一、原告起訴主張：原告為訴外人張基財之配偶，被告竟與張基財，先後於民國九十
    二年九月二十九日下午八時許、同年十月一日下午八時許及同年十月三日下午十
    時許，分別在嘉義縣東石鄉東石南橋堤防下及同鄉永屯村東石大橋南側堤防之涼
    亭內等處，為通姦行為三次。被告因此經本院簡易庭以九十二年度簡字第一五一
    五號刑事判決判處有期徒刑三月，如易科罰金，以（銀元）三百元折算一日在案
    。原告因此精神受有痛苦。為此，爰依侵權行為之法律關係提起本訴，並聲明：
    (一)被告應給付原告新臺幣（下同）五十萬元，及自起訴狀繕本送達之翌日起至清
    償日止，按年息百分之五計算之利息。(二)願供擔保請准宣告假執行。
二、被告之答辯：對刑事判決沒有意見，但原告請求過高，希望法院斟酌其有開放脣
    顎裂，減少賠償額。
三、本院之判斷：
  (一)原告起訴主張被告與原告之配偶張基財通姦之事實，業據原告提出本院判決書一
    份為證，並經本院依職權調卷審認無訛，而被告於刑事偵查中亦已坦承不諱，是
    本院認原告此部份之主張應堪採信。
  (二)按因故意或過失不法侵害他人之權利者，負損害賠償責任；不法侵害他人之身體
    、健康、名譽、自由、信用、隱私、貞操，或不法侵害其他人格法益而情節重大
    者，被害人雖非財產上之損害，亦得請求賠償相當之金額。前二項規定，於不法
    侵害他人基於父、母、子、女或配偶關係之身分法益而情節重大者，準用之。民
    法第一百八十四條第一項前段、第一百九十五條第一項前段、第三項分別定有明
    文。又慰藉金之賠償，須於人格權遭受侵害，使精神上受有痛苦為必要，其核給
    之標準固與財產上損害之計算不同，然非不可參酌雙方身分資力與加害程度，及
    其他各種核定相當之數額，最高法院五十一年台上字第二二三號判例意旨參照。
    經查原告主張其因被告前開不法行為，受有非財產上之損害五十萬元等語，經本
    院審酌被告行為之態樣（與原告之配偶先後發生三次通姦行為，時間分別為九十
    二年九月二十九日下午八時許、同年十月一日下午八時許及同年十月三日下午十
    時許，期間尚非甚長，且原告於九十二年十月三日隨即當場發現），及原告受有
    精神上之痛苦，暨兩造之身分、地位及經濟能力（原告為國小畢業、從事剖蚵工
    無，有子女三名，名下無不動產；被告教育程度為不識字、無工作、有子女二名
    ，名下亦無不動產，被告有脣顎裂，健康狀況非佳，且因通姦罪經本院以九十二
    年度簡字第一五五一號判決有期徒刑三月，如易科罰金，以罪百元折算一日確定
    ，有兩造之警訊筆錄附於刑事卷、兩造之財政部稅務電子閘門財產所得調件明細
    表以及刑事判決在卷可參）等情，認原告請求非財產上之損害賠償以五萬元為適
    當。
  (三)從而，原告依據侵權行為損害賠償之法律關係，請求被告賠償五萬元，為有理由
    ，應予准許，逾此部份之請求，即屬無據，應予駁回。
四、按給付無確定期限者，經債權人起訴而送達訴狀後，負遲延責任；遲延之債務，
    以支付金錢為標的者，債權人得請求依法定利率計算之遲延利息；應付利息之債
    務，其利率未經約定，亦無法律可據者，週年利率為百分之五；民法第二百二十
    九條第二項、第二百三十三條第一項前段、第二百零三條定有明文。綜上所述，
    原告本於侵權行為之法律關係，得請求被告給付五萬元及自起訴狀繕本送達翌日
    即九十三年八月六日起至清償日止，按週年利率百分之五計算之利息，為有理由
    ，應予准許
五、原告陳明願供擔保，聲請宣告假執行及免為假執行。經核就原告勝訴部分，因未
    逾五十萬元，依民事訴訟法第三百八十九條第一項第五款之規定，法院應依職權
    宣告假執行，原告就其勝訴部分所為假執行之聲請，應視為僅促使法院發動其職
    權，爰依職權宣告假執行並依被告聲請准供擔保後，免為假執行；至就逾五萬元
    部分，原告其餘假執行之聲請，則因訴之駁回而失所依附，不予准許。
六、訴訟費用裁判之依據：民事訴訟法第七十九條。
中　　　華　　　民　　　國　　九十三　　年　　　九　　　月　　　三　　　日
~B臺灣嘉義地方法院民事第二庭
~B　　法　官　張　育　彰
右為正本係照原本作成。
如對本判決上訴須於判決送達後廿日內向本院提出上訴狀。
中　　　華　　　民　　　國　　九十三　　年　　　九　　　月　　　三　　　日
~B　　書記官　馮　澤　文
